臺灣臺南地方法院臺南簡易庭民事判決
111年度南小字第1565號
原      告  彰化商業銀行股份有限公司

法定代理人  凌忠嫄
訴訟代理人  鄭崇宏
被      告  林瑞成律師即劉嘉綺之遺產管理人

上列當事人間請求清償借款事件，本院於民國111年11月1日言詞
辯論終結，判決如下：
　　主　　　文
被告應於管理被繼承人劉嘉綺之遺產範圍內給付原告新臺幣陸萬
貳仟肆佰玖拾肆元，及如附表所示利息、違約金。
訴訟費用新臺幣壹仟元由被告於管理被繼承人劉嘉綺之遺產範圍
內負擔。
本判決得假執行。
　　事實及理由
一、原告主張：訴外人劉嘉綺前於民國109年5月間向原告申貸勞
    工紓困貸款新臺幣（下同）100,000元，約定借款期間自109
    年5月19日起至112年5月19日止，借款利率應按中華郵政股
    份有限公司二年期（非大額存款）定期儲金機動利率加年息
    1%機動計息（立約日為1.845%，嗣配合央行升息，分別於11
    1年3月23日、111年6月22日、111年9月28日依序調升為1.09
    5%、1.22%、1.345%），並約定自借款日起前六個月為寬限
    期（即付息不還本），寬限期期滿，自109年11月19日起按
    月於每月19日按年金法平均攤還本息，如未依約清償，即喪
    失期限利益，除按上開利率計息外，應一併償還逾期在6個
    月以內者，按上開利率10%，超過6個月者，按上開利率20%
    計算之違約金；復約定自借款日起1年內由主管機關全額補
    貼利息，惟若有增補借據第2條所定情事之一者，則自事實
    發生日起停止利息補貼，由債務人自行負擔借款利息。詎劉
    嘉綺未依約還款，迄今尚積欠本金62,494元暨其利息、違約
    金未為清償，依契約第12條之約定，已喪失期限利益，全部
    債務視為到期，迭經原告催討無果。又劉嘉綺業於110年10
    月15日死亡，其繼承人均已拋棄繼承，被告經選任為其遺產
    管理人，爰依消費借貸之法律關係提起本件訴訟等語。並聲
    明：如主文第１項所示。
二、被告則以：對於原告所主張之基礎客觀事實及所提借據均無
    意見等語置辯。並聲明：原告之訴駁回。
三、得心證之理由
　㈠按「稱消費借貸者，謂當事人一方移轉金錢或其他代替物之
    所有權於他方，而約定他方以種類、品質、數量相同之物返
    還之契約」、「借用人應於約定期限內，返還與借用物種類
    、品質、數量相同之物」、「遲延之債務，以支付金錢為標
    的者，債權人得請求依法定利率計算遲延利息，但約定利率
    較高者，仍從其約定利率」、「當事人得約定債務人於債務
    不履行時，應支付違約金」，民法第474條第1項、第478條
    、第233條第1項、第250條第1項分別定有明文。次按「遺產
    管理人之職務如左：……四、清償債權」，民法第1174條第1
    項第4款復有明定。
　㈡經查：原告主張之前揭事實，為兩造所不爭執（本院臺南簡
    易庭111年度南小字第1565號民事小額訴訟程序第一審卷宗﹝
    下稱院卷﹞第59頁），並有個人貸款專用借據影本、勞動部
    對受嚴重特殊傳染性肺炎影響勞工紓困貸款增補借據影本、
    彰化銀行貸放資料查詢、郵政儲金利率表等件各1份可憑（
    見院卷第19頁至第26頁、第27頁至第28頁、第29頁至第30頁
    、第37頁至第40頁），應堪認定。劉嘉綺積欠原告上開債務
    未為清償，原告本於消費借貸之法律關係，請求其負清償責
    任，當屬有據，自應准許。又劉嘉綺已於110年10月15日死
    亡，被告為劉嘉綺之遺產管理人等情，亦有臺灣嘉義地方法
    院111年度司繼字第53號民事裁定暨確定證明書影本各1份存
    卷可查（見院卷第33頁至第35頁），則被告既為劉嘉綺之遺
    產管理人，自應執行遺產管理人之職務，於管理劉嘉綺之遺
    產範圍內，負有清償劉嘉綺所負上開債務之義務。
　㈢綜上所述，原告依消費借貸之法律關係，請求被告應於管理
    劉嘉綺之遺產範圍內給付如主文第1項所示之金額、利息及
    違約金，洵屬有據，應予准許。
四、按「訴訟費用，由敗訴之當事人負擔」、「法院為（小額）
    訴訟費用之裁判時，應確定其費用額」，民事訴訟法第78條
    、第436條之19第1項分別定有明文。經核本件訴訟費用額確
    定為1,000元，應由敗訴之被告於管理劉嘉綺之遺產範圍內
    負擔。
五、本件為依民事訴訟法第436條之8第1項規定適用小額程序所
    為被告敗訴之判決，應按同法第436條之20依職權宣告假執
    行。
六、據上論結，原告之訴為有理由，依民事訴訟法第436條之23
    、第436條第2項、第78條、第436條之19第1項、第436條之2
    0，判決如主文。
中　　華　　民　　國　　111 　年　　11　　月　　15　　日
      臺灣臺南地方法院臺南簡易庭　法　官  陳谷鴻
以上正本證明與原本無異。   
如不服本判決，應於送達後20日內，向本院提出上訴狀並表明上
訴理由，如於本判決宣示後送達前提起上訴者，應於判決送達後
20日內補提上訴理由書（須附繕本）。
對於小額程序之第一審判決之上訴，非以其違背法令之理由，不
得為之。且上訴狀內應記載表明㈠原判決所違背之法令及其具體
內容。㈡依訴訟資料可認為原判決有違背法令之具體事實者。
中　　華　　民　　國　　111 　年　　11　　月　　16　　日
                              書記官  呂伊謦 　　　
【附表】
編號 本金 (新臺幣) 利息 違約金 1 62,494元  ⑴自民國110年11月19日起至民國111年3月22日止，按週年利率1.845%計算之利息。 ⑵自民國111年3月23日起至民國111年6月21日止，按週年利率2.095%計算之利息。 ⑶自民國111年6月22日起至民國111年9月27日止，按週年利率2.22%計算之利息。 ⑷自民國111年9月28日起至清償日止，按週年利率2.345%計算之利息。 自民國110年11月20日起至清償日止，逾期6個月以內者，按左列利率10%計算，逾期超過6個月者，按左列利率20%計算之違約金。